src/morphology/affixes/propernouns.lexc
LEXICON ACCRA  ! 
         +Sg+Nom:              FINAL1 ; ! Eira   = maana, ASVO, Anu, Ane, Bao, Aakenus, Aargau, Pulco, NIEJTE,GALLOE
         +Sg+Acc:%>m           FINAL1 ; ! Eiram = maanam, Anum
+Sg+Gen+Err/Orth:%>en           FINAL1 ; ! Palttoen
         +Sg+Gen:%>n           FINAL1 ; ! Eiran = maanan, Anun
         +Sg+Ill:%>%^ILLELAse  FINAL1 ; ! Eirese = maanese, Anuse
         +Sg+Ine:%>%^ILLELAsne FINAL1 ; ! Eiresne = maanesne, Anusne
         +Sg+Ela:%>%^ILLELAste FINAL1 ; ! Eireste = maaneste, Anuste
         +Sg+Com:%>%^COMESSne  FINAL1 ; ! Eirine = maanine, Anujne
         +Pl+Nom:%>h           FINAL1 ; ! Eirah = maanah, Anuh 
         +Pl+Acc:%>%^COMESSde  FINAL1 ; ! Eiride = maanide, Anujde
         +Pl+Gen:%>%^PLGENPLCOMj FINAL1 ; ! Eiraj  = maanaj, Anuj    ----> Twolregel for e-prop:Janne --> Janni 
         +Pl+Ill:%>%^COMESSde  FINAL1 ; ! Eiride = maanide, Anujde
         +Pl+Ine:%>%^COMESSne  FINAL1 ; ! Eirine = maanine, Anujne
         +Pl+Ine:%>%^COMESSne  FINAL1 ; ! Eirine
         +Pl+Ela:%>%^COMESSjste FINAL1 ; ! Eirijste = maanijste, Anujste
 +Pl+Ela+Err/Orth:%>jstie       FINAL1 ; ! 
         +Pl+Com:%>%^PLGENPLCOMjgujmie     FINAL1 ; ! Eirajgujmie, Anujgujmie     -----> Twolregel for e-prop: Janne -Jannigujmie
 +Pl+Com+Err/Orth:%>%^PLGENPLCOMjgyjmie    FINAL1 ;
            +Ess:%>%^COMESSne  FINAL1 ; ! Eirine, Anujne 
           +Attr:              FINAL1 ;
     +Cmp/SgNom:               RHyph  ; ! Eira   = maana, ASVO
     +Cmp/SgGen:               RHyph  ; ! Eira   = maana, ASVO

!!€gt-norm: Eira # Even-syllable                   !   Går som MAANA  !    PL+
!!€ Eira:             Eira+N+Prop+Sem/Sur+Attr     !   Går som MAANA  !    PL+Nom Eirah 
!!€ Eiram:            Eira+N+Prop+Sem/Sur+Sg+Acc   !   Går som MAANA  !    PL+Acc Eiride       --> Komp. ikke
!!€ Eirese:           Eira+N+Prop+Sem/Sur+Sg+Ill   !   Går som MAANA  !    PL+Ill Eiride       --> Komp. ikke
!!€ Eiresne:          Eira+N+Prop+Sem/Sur+Sg+Ine   !   Går som MAANA  !    PL+Ine Eirine
!!€ Eireste:          Eira+N+Prop+Sem/Sur+Sg+Ela   !   Går som MAANA  !    PL+Ela Eirijste     --> Komp. ikke
!!€ Eirine:           Eira+N+Prop+Sem/Sur+Sg+Com   !   Går som MAANA  !    PL+Com Eirajgujmie 
!!€ Eirine:           Eira+N+Prop+Sem/Sur+Ess   !   Går som MAANA  !    PL+Ess Eirine 

!!€gt-norm: Anu # Even-syllable                    !   Går som gaalloe !               ! Pl+Nom
!!€ Anu:               Anu+N+Prop+Sem/Fem+Attr     !   Går som gaalloe !  Arkivfoto    ! Pl+Nom Anuh
!!€ Anum:              Anu+N+Prop+Sem/Fem+Sg+Acc   !   Går som gaalloe !  Arkivfotom   ! Pl+Acc Anujde
!!€ Anuse:             Anu+N+Prop+Sem/Fem+Sg+Ill   !   Går som gaalloe !  Arkivfotose  ! Pl+Ill Anujde
!!€ Anusne:            Anu+N+Prop+Sem/Fem+Sg+Ine   !   Går som gaalloe !  Arkivfotosne ! Pl+Ine Anujne 
!!€ Anuste:            Anu+N+Prop+Sem/Fem+Sg+Ela   !   Går som gaalloe !  Arkivfotoste ! Pl+Ela Anujste
!!€ Anune:             Anu+N+Prop+Sem/Fem+Sg+Com   !   Går som gaalloe !  Arkivfotojne ! Pl+Com Anujgujmie
!!€ Anune:             Anu+N+Prop+Sem/Fem+Ess      !   Går som gaalloe !  Arkivfotojne ! Pl+Ess Anujne 

! Desse funkar ikkje, utkommenterte inntil vidare:
!#!€ Anude:             Anu+N+Prop+Sem/Fem+Pl+Acc   !   Går som gaalloe !  Arkivfotojde  --> KOmpilerer ikke
!#!€ Anude:             Anu+N+Prop+Sem/Fem+Pl+Ill   !   Går som gaalloe !  Arkivfotojde  -> KOmpilerer ikke
!#!€ Anujne:            Anu+N+Prop+Sem/Fem+Pl+Ine   !   Går som gaalloe !  Arkivfotojne ! -> KOmpilerer ikke
!#!€ Anujste:           Anu+N+Prop+Sem/Fem+Pl+Ela   !   Går som gaalloe !  Arkivfotojste -> KOmpilerer ikke
!#!€ Anujgujmie:        Anu+N+Prop+Sem/Fem+Pl+Com   !   Går som gaalloe !  Arkivfotojgujmie  -> KOmpilerer ikke

!!€gt-norm: Ane # Even-syllable                    !   Går som nïejte
!!€ Ane:               Ane+N+Prop+Sem/Fem+Attr     !   Går som nïejte
!!€ Anem:              Ane+N+Prop+Sem/Fem+Sg+Acc   !   Går som nïejte
!!€ Anese:             Ane+N+Prop+Sem/Fem+Sg+Ill   !   Går som nïejte
!!€ Anesne:            Ane+N+Prop+Sem/Fem+Sg+Ine   !   Går som nïejte
!!€ Aneste:            Ane+N+Prop+Sem/Fem+Sg+Ela   !   Går som nïejte
!!€ Anine:             Ane+N+Prop+Sem/Fem+Sg+Com   !   Går som nïejte
!!€ Anine:             Ane+N+Prop+Sem/Fem+Ess   !   Går som nïejte


!!€ Anide:             Ane+N+Prop+Sem/Fem+Pl+Acc   !   Går som nïejte !  -> Kompilerer ikke
!!€ Anide:             Ane+N+Prop+Sem/Fem+Pl+Ill   !   Går som nïejte !  -> Kompilerer ikke
!!€ Anine:             Ane+N+Prop+Sem/Fem+Pl+Ine   !   Går som nïejte !  -> Kompilerer ikke
!!€ Anijste:           Ane+N+Prop+Sem/Fem+Pl+Ela   !   Går som nïejte !  -> Kompilerer ikke
!!€ Anigujmie:         Ane+N+Prop+Sem/Fem+Pl+Com   !   Går som nïejte !  -> Kompilerer ikke

!!€gt-norm: Ally # Even-syllable                  !   Går som y  
!!€ Ally:              Ally+N+Prop+Sem/Fem+Attr     !   Går som nïejte
!!€ Allym:             Ally+N+Prop+Sem/Fem+Sg+Acc   !   Går som nïejte
!!€ Allyn:             Ally+N+Prop+Sem/Fem+Sg+Gen   !   Går som nïejte
!!€ Allyse:            Ally+N+Prop+Sem/Fem+Sg+Ill   !   Går som nïejte
!!€ Allysne:           Ally+N+Prop+Sem/Fem+Sg+Ine   !   Går som nïejte
!!€ Allyste:           Ally+N+Prop+Sem/Fem+Sg+Ela   !   Går som nïejte
!!€ Allyne:            Ally+N+Prop+Sem/Fem+Sg+Com   !   Går som nïejte
!!€ Allyne:            Ally+N+Prop+Sem/Fem+Ess      !   Går som nïejte    
!!€ Allyde:            Ally+N+Prop+Sem/Fem+Pl+Acc   !     
!!€ Allyj:             Ally+N+Prop+Sem/Fem+Pl+Gen   !      
!!€ Allyde:            Ally+N+Prop+Sem/Fem+Pl+Ill   !       
!!€ Allyne:            Ally+N+Prop+Sem/Fem+Pl+Ine   !       
!!€ Allyjste:          Ally+N+Prop+Sem/Fem+Pl+Ela   !
!!€ Allyjgujmie:       Ally+N+Prop+Sem/Fem+Pl+Com   !      

!!€gt-norm: Aunio # Even-syllable                  !   Går som GAALLOE   
!!€ Aunio:              Aunio+N+Prop+Sem/Sur+Attr     !   Går som 
!!€ Auniom:             Aunio+N+Prop+Sem/Sur+Sg+Acc   ! 
!!€ Auniose:            Aunio+N+Prop+Sem/Sur+Sg+Ill   !   
!!€ Auniosne:           Aunio+N+Prop+Sem/Sur+Sg+Ine   !   
!!€ Aunioste:           Aunio+N+Prop+Sem/Sur+Sg+Ela   !  
!!€ Aunione:            Aunio+N+Prop+Sem/Sur+Sg+Com   !  
!!€ Aunione:            Aunio+N+Prop+Sem/Sur+Ess      !  

! Desse funkar ikkje, utkommenterte inntil vidare:
!#!€ Auniojde:           Aunio+N+Prop+Sem/Sur+Pl+Acc   !      
!#!€ Aunioj:             Aunio+N+Prop+Sem/Sur+Pl+Gen   !     
!#!€ Auniode:            Aunio+N+Prop+Sem/Sur+Pl+Ill   !   gaallojne  
!#!€ Auniojne:           Aunio+N+Prop+Sem/Sur+Pl+Ine   !     
!#!€ Auniojste:          Aunio+N+Prop+Sem/Sur+Pl+Ela   !      
!#!€ Auniojgujmie:       Aunio+N+Prop+Sem/Sur+Pl+Com   !    





!  + ACCRA_A
!  + ACCRA_U_O
!  + ACCRA_E
!  + ACCRA_Y                                                  !  
!  + ACCRA_I  
! Aktesne+OLang/UND:Aktesne ACCRA-obj ;
! Archie+OLang/UND:Archie ACCRA-mal ;  !  CHECK!!! 



! Gïelem nastedh - lexicon - det samme som væhtjedh, væhtjadahke
   ! amhkedh+N+Sg+Nom:amhkedh FINAL1 ;

LEXICON EDH_DAHKE_NAME-org
+N+Prop+Sem/Org: EDH_DAHKE_NAME ;

LEXICON EDH_DAHKE_NAME
@U.Cap.Obl@ EDH_DAHKE_INFL ; ! -> affixes/nouns.lex
   
!SNAME_NIEJTE ; ! Even syllable as default - rename using either ERVASTI, or
! the appropriate even syllable lexicons.

LEXICON ACCRA_PLC-ORG_FLAG @U.Cap.Obl@ ACCRA_PLC-ORG ;
LEXICON ACCRA_PLC-ORG
 +Sg+Nom:                 FINAL1 ;
 +Cmp/SgNom:              RHyph  ; 
 +Cmp/SgGen:              RHyph  ; 
 +Sg+Acc:%>m              FINAL1 ;
 +Sg+Gen:%>n              FINAL1 ;
 +Sg+Ill:%^PLCDISIMP%>se  FINAL1 ;
 +Sg+Ine:%^PLCDISIMP%>sne FINAL1 ;
 +Sg+Ela:%^PLCDISIMP%>ste FINAL1 ;
 +Sg+Com:%>jne            FINAL1 ;
    +Ess:%>jne            FINAL1 ; !OBS ai:i
   +Attr:                 FINAL1 ;
!SNAME_NIEJTE ; ! Even syllable as default - rename using either ERVASTI, or
! the appropriate even syllable lexicons.


LEXICON VNAME @U.Cap.Obl@ VNAME_INFL ;
